臺灣高等法院臺南分院民事裁定
111年度家聲抗字第4號
抗  告  人  吳子葳  
上列抗告人因與相對人林迺文間聲請停止執行事件，對於中華民
國111年10月13日臺灣嘉義地方法院111年度家聲字第23號所為裁
定提起抗告，本院裁定如下： 
    主  文
抗告駁回。
抗告程序費用由抗告人負擔。
    理  由
一、本件抗告意旨略以：抗告人持本院107年度家上字第71號和
    解筆錄（下稱系爭執行名義），向原審法院聲請對相對人之
    財產為強制執行（111年度司執字第37027號，下稱系爭執行
    事件）。相對人雖稱其於民國107年9月25日以無摺存款方式
    給付抗告人新臺幣（下同）12萬元，即係用以清償系爭執行
    名義所載夫妻剩餘財產分配債權之一部分云云，然該12萬元
    係相對人返還部分保險費予抗告人，而與系爭執行名義所載
    夫妻剩餘財產分配債權無關，相對人虛偽陳述其已全部清償
    ，與事實不符。為此，提起抗告，請求廢棄原裁定，相對人
    應再給付第一、二審訴訟期間法定遲延利息即年息百分之5
    之損害等語。
二、按有回復原狀之聲請，或提起再審或異議之訴，或對於和解
    為繼續審判之請求，或提起宣告調解無效之訴、撤銷調解之
    訴，或對於許可強制執行之裁定提起抗告時，法院因必要情
    形或依聲請定相當並確實之擔保，得為停止強制執行之裁定
    ，強制執行法第18條第2項定有明文。又法院為定擔保金額
    而准許停止強制執行之裁定者，該項擔保係備供債權人因停
    止執行所受損害之賠償，其數額應依標的物停止執行後，債
    權人未能即時受償或利用該標的物所受之損害額，或其因另
    供擔保強制執行所受之損害額定之，非以標的物之價值或其
    債權額為依據。而依通常社會觀念，使用金錢之對價即為利
    息，執行債權倘為金錢債權，債權人因執行程序停止，致受
    償時間延後，通常應可認係損失停止期間利用該債權總額所
    能取得之利息。再依民法第233條第1項前段、第203條規定
    ，遲延之債務，以支付金錢為標的者，債權人得請求依法定
    利率計算之遲延利息；應付利息之債務，其利率未經約定，
    亦無法律可據者，週年利率為百分之5。此項遲延利息之本
    質屬於法定損害賠償，自可據為金錢債權遲延受償所可能發
    生損害之賠償標準。
三、經查：
  ㈠抗告人持系爭執行名義，向原審法院聲請對相對人之不動產
    為強制執行，請求相對人給付37萬4,607元，嗣經相對人於
　　111年10月4日以其已全部清償抗告人之夫妻剩餘財產分配債
    權為由，而向原審法院提起債務人異議之訴（原受理案號
　　111年度家調字第307號，嗣改分案號111年度家簡字第6號，
    下稱本案訴訟），請求撤銷系爭執行事件之強制執行程序，
    抗告人不得執系爭執行名義對相對人為強制執行等情，已據
    本院調取系爭執行事件卷宗及本案訴訟卷宗核閱無誤，堪予
    認定。
  ㈡本件斟酌相對人所提起之本案訴訟，形式上觀之並無不合法
    或顯無理由之情事，且抗告人因停止執行可能招致之損害，
    為其延後取得該金錢債權之使用收益損失，審究相對人提起
    本案訴訟之訴訟標的價額為37萬4,607元，係屬不得上訴第
    三審之事件，該本案訴訟審理期間預估為2年10個月（依少
    年及家事法院審理期限規則之規定，家事訴訟之簡易程序第
    一審辦案期限為10個月，第二審辦案期限為2年，合計為2年
    10個月即34個月），及抗告人因本件停止執行延後受償，無
    法即時利用上開債權受償款項可能受有法定遲延利息即年息
    百分之5之損害，依此計算抗告人因停止執行可能遭受之損
    害約為5萬3,069元（計算式：374,607×5%÷12×34＝53,069，
    小數點以下四捨五入）。則原審依形式上審查結果，認相對
    人依強制執行法第18條第2項規定聲請停止執行，於法有據
    ，並審酌其應提供相當並確實之適當擔保金額為6萬2,500元
    ，因而准許相對人供擔保6萬2,500元後，系爭執行事件之強
    制執行程序，於本案訴訟判決確定或訴訟程序終結前，應暫
    予停止，核其結論於法尚無不合。
　㈢抗告人雖以前揭情詞指摘原裁定不當；惟依其抗告理由，顯
    係屬本案訴訟之實體爭執事項，而該實體法律關係有無理由
    ，應由受訴法院於本案訴訟程序為調查審認，要非本件停止
    執行聲請程序及抗告程序所得審究之範疇。又抗告人主張相
    對人應再給付第一、二審訴訟期間法定遲延利息即年息百分
    之5之損害等語，亦非本件抗告程序所得論究。從而，原裁
    定准許相對人提供相當並確實之擔保，於本案訴訟事件判決
    確定或訴訟程序終結前，應暫予停止系爭執行事件之強制執
    行程序，於法核無不合。抗告人指摘原裁定不當，求予廢棄
    ，為無理由，應予駁回。
四、據上論結，本件抗告為無理由，爰裁定如主文。
中　　華　　民　　國　　111 　年　　12　　月　　15　　日
                      家事法庭  審判長法  官  藍雅清

                                      法  官  顏淑惠

                                      法  官  張季芬
上為正本係照原本作成。
不得再抗告。　　　　　　　　　　　　　　　　　　　
中　　華　　民　　國　　111 　年　　12　　月　　15　　日

                                      書記官  郭馥萱